臺灣新竹地方法院刑事判決　　　　　　　 94年度易字第549號
公訴檢察官　臺灣新竹地方法院檢察署檢察官
被　　　告　丁○○
指定辯護人　本院公設辯護人林銘宏
被　　　告 　乙○○
上列被告等因竊盜案件，檢察官提起公訴（94年度偵字第985 號
、第4336號）後，聲請改依協商程序而為判決，本院判決如下：
    主  文
丁○○共同連續攜帶兇器竊盜，累犯，處有期徒刑壹年。扣案之
特殊壓力剪壹支、鈄口鉗壹支、鐵鎚壹支、Ｊ字型鋼筋參條、Ｉ
字型鋼筋參條、登梯鐵條貳組、綱索壹捆、麻繩壹捆及手套肆雙
，均沒收。
乙○○共同攜帶兇器竊盜，處有期徒刑陸月，如易科罰金，以參
佰元折算壹日。緩刑貳年。扣案之特殊壓力剪壹支、登梯鐵條貳
組及手套貳雙，均沒收
    犯罪事實及理由
一、犯罪事實：
（一）丁○○曾於民國90年間，因竊盜案件，經臺灣桃園地方法
      院於91年4 月9 日以90年度易字第1262號判決判處有期徒
      刑8 月確定，於92年6 月19日執行完畢；嗣於92年間，再
      因竊盜案件，經臺灣高等法院於92年7 月4 日以92年度上
      易字第1602號判決判處有期徒刑3 月確定，甫於93年12月
      7 日執行完畢，詎仍不知悔改。
（二）丁○○基於意圖為自己不法所有之概括犯意，先於94年（
      起訴書誤載為92年）2 月6 日17時許，與乙○○基於犯意
      聯絡，由乙○○駕駛其母親廖素英所有之車牌號碼8N-339
      6 號自用小客車搭載丁○○，前往新竹縣尖石鄉○○村○
      鄰○○○道路，持丁○○所有客觀上具有危險性、可供兇
      器使用之特殊壓力剪及做案工具布質手套2 雙、登梯鐵條
      2 組，將臺灣電力股份有限公司（下稱台電公司）所有，
      而由該公司新竹區營業處橫山服務所電務主辦甲○○所管
      理維修，架設於那羅幹28支49至55電桿上，有一端垂至地
      面之裸硬銅線逐段剪下，竊取長約156 公尺之22平方裸硬
      銅線，價值約新台幣（下同）4,000 元，得手據為己有，
      嗣為警當場查獲，並扣得做案工具特殊壓力剪1 支及布質
      手套2 雙、登梯鐵條2 組，且起出已剪下之22平方裸硬銅
      線15 6公尺（業已發還予甲○○）。
（三）丁○○承前犯意，復於同年8 月3 日12時40分許，與姓名
      年籍不詳之成年男子，基於意圖為自己不法所有之犯意聯
      絡，由丁○○駕駛其不知情友人陳在軒所有之車牌號碼F3
      -3642 號自用小客車搭載該不詳人士，前往新竹縣湖口鄉
      長嶺村18鄰8 號，持丁○○所有客觀上具有危險性、可供
      兇器使用之鈄口鉗1 支、鐵鎚1 支、鋼筋（J 字型）3 條
      、鋼筋（一字型）3 條及做案工具麻繩1 捆、手套2 付、
      鋼索1 捆，以攀登電線桿之方式，將中華電信股份有限公
      司（下稱中華電信公司）所有，而由該公司新竹區○○○○路客戶網中心丙○○所管理維修，架設於長嶺枝35至37
      電桿上規格為0.5m/m-100之對架式空中電纜線逐段剪下，
      竊取長約120 公尺規格為0.5m/m-100對架式空中電纜線，
      價值約1 萬5,000 元，得手據為己有，嗣范揚榮駕駛小客
      車行經該處，查覺有異，通知員警處理，而當場查獲，並
      扣得丁○○所有供竊取電纜線所用之鈄口鉗1 支、鐵鎚1
      支、鋼筋（J 字型）3 條、鋼筋（一字型）3 條及麻繩1
      捆、手套2 付、鋼索1 捆，且起出已剪下之0.5m/m-100規
      格之電纜線120 公尺（業已發還予丙○○）。
二、證據：
（一）被告丁○○、乙○○於警詢及偵查中之供述及本院所為認
      罪之自白。
（二）被害人台電公司新竹區營業處橫山服務所電務主辦甲○○
　　　於警詢及偵查中之指述，足徵裸硬銅線遭被告等逐段剪下
      ，竊取 之事實。
（三）被害人中華電信公司新竹區○○○○路客戶網中心職員丙○○、朱楊於警詢中之指述，可證中華電信公司所有規格
      為0.5m/m-100對架式空中電纜線遭被告丁○○逐段剪下，
      竊取之事實。
（四）甲○○所出具之贓物認領保管單。
（五）丙○○所出具之贓物認領保管單：
（六）證人范揚榮到庭結證證稱，其親眼目睹被告丁○○於事實
      欄（三）所載之時地，持鐵鎚敲打人孔蓋及竊取中華電信
      公司所裝設對架式空中電纜線，經其報警而查獲之事實。
（七）扣案之特殊壓力剪、登梯鐵條2 組及布質手套2 雙、鈄口
      鉗1 支、鐵鎚1 支、鋼筋（J 字型）3 條、鋼筋（一字型
      ）3 條及麻繩1 捆、手套2 付、鋼索1 捆等物，可稽被告
      丁○○於事實欄（二）（三）所載之時地，持客觀上可供
      兇器使用之工具行竊及行竊時所使用之一切工具。
（八）照片23張在卷可憑。
三、核被告丁○○、乙○○所為，均係犯刑法第321條第1項第3
　　款之攜帶兇器竊盜之加重竊盜罪。被告丁○○、乙○○就犯
    罪事實欄（二）、被告丁○○與姓名年籍不詳之成年男子就
    犯罪事實欄（三）所載之犯罪事實，各有犯罪意思聯絡及行
    為分擔，為共同正犯。被告丁○○先後為犯罪事實欄（二）
    （三）2 次竊盜犯行，時間緊接，且犯罪構成要件相同，顯
    係基於概括犯意反覆為之，為連續犯，應依法加重其刑。被
    告丁○○有犯罪事實欄（一）所示有期徒刑執行完畢之前案
    紀錄，有新竹地方法院檢察署刑案資料查註紀錄表、臺灣高
    等法院被告前案紀錄表各1 份在卷可參，5 年內再犯本件有
    期徒刑以上之罪，為累犯，應依刑法第47條之規定，遞加重
    其刑。至扣案之做案工具特殊壓力剪一支、布質手套2 雙、
    登梯鐵條2 組、鈄口鉗1 支、鐵鎚1 支、鋼筋（J 字型）3
    條、鋼筋（一字型）3 條及麻繩1 捆、手套2 付、鋼索1捆
    ，為被告丁○○所有，且供犯罪所用之物，業據被告丁○○
    供承明確（見本院第45頁），應依刑法第38條第1 項第2 款
    之規定宣告沒收。至前開扣案之特殊壓力剪1 支、布質手套
    2 雙及登梯鐵條2 組，針對被告乙○○之部分，基於共犯連
    帶說，亦應為沒收之諭知。
四、本件經檢察官與被告於審判外達成協商之合意且被告已認罪
    ，其合意內容為：
（一）被告丁○○願受科刑範圍為有期徒刑1 年之宣告。
（二）被告乙○○願受科刑範圍為有期徒刑6 月，如易科罰金，
      以3百元折算1日之宣告。緩刑2年。
（三）被告乙○○應於94年10月5 日前，捐款3 萬元至臺灣更生
      保護協會新竹分會。
（四）上開協商合意並無刑事訴訟法第455 條之4 第1 項所列情
      形之一，檢察官聲請改依協商程序而為判決，本院爰不經
      言詞辯論，於協商合意範圍內為協商判決，合予敘明。
五、應適用之法條：刑事訴訟法第455 條之4 第2 項、第455 條
    之8 、第455 條之11第2 項、第454 條、刑法第28條、第56
    條、第321 條第1 項第2 款、第47條、第74條第1 款、第41
    條第1 項前段、第38條第1 項第2 款、罰金罰鍰提高標準條
    例第2 條。
六、附記事項：
    本件被告乙○○應於94年10月5 日捐款3 萬元予臺灣更生保
    護協會新竹分會。
七、本判決除有刑事訴訟法第455 條之4 第1 項第1 、2 、4 、
    6 、7 款所定情形之一，或違反同條第2 項規定者外，不得
    上訴。
八、如不服本件判決，得自收受判決送達之日起10日內，向本院
    提出上訴書狀，上訴於第二審法院。
中    華    民    國    94    年    10     月    7    日
                        臺灣新竹地方法院刑事第五庭
                                法  官  劉兆菊
以上正本證明與原本無異。
中    華    民    國    94    年    10     月    11   日
                                書記官  龔紀亞
附論罪科刑法條
中華民國刑法第321條
犯竊盜罪而有左列情形之一者，處六月以上、五年以下有期徒刑
：
一  於夜間侵入住宅或有人居住之建築物、船艦或隱匿其內而犯
    之者。
二  毀越門扇、牆垣或其他安全設備而犯之者。
三  攜帶兇器而犯之者。
四  結夥3人以上而犯之者。
五  乘火災、水災或其他災害之際而犯之者。
六  在車站或埠頭而犯之者。
前項之未遂犯罰之。
